臺灣宜蘭地方法院刑事判決　　　　　　　　　　　　　九十一年度易字第一五號
　　公　訴　人　臺灣宜蘭地方法院檢察署檢察官
　　被　　　告　甲○○
右列被告因違反毒品危害防制條例案件，經檢察官提起公訴（九十年度毒偵字第一五
二一號），本院判決如左：
    主  文
甲○○施用第二級毒品，累犯，處有期徒刑肆月，如易科罰金，以參佰元折算壹日。
    事  實
一、甲○○前因詐欺案件，經臺灣高等法院定應執行有期徒刑四年二月，於民國八十
    八年七月二十一日縮短刑期假釋期滿執行完畢。另於八十七年間，因施用毒品案
    件，經臺灣板橋地方法院以八十七年度毒聲字第三二五八號裁定送觀察、勒戒後
    ，認無繼續施用毒品之傾向，而經臺灣板橋地方法院檢察署檢察官於八十八年三
    月八日，以八十七年度偵字第四０七、四五五三號為不起訴處分確定；復於八十
    八年間再因施用毒品案件，經臺灣基隆地方法院以八十八年度毒聲字第一五０八
    號以裁定送觀察、勒戒後，認無繼續施用毒品之傾向，而於八十八年九月二十八
    日，以八十八年度偵字第四六四七號不起訴處分確定。猶不知悔改，復基於施用
    毒品之犯意，於九十年十月二十六日晚間九時三十分許為警採尿時往前回溯九十
    六小時內之某時止（確實時間不詳），在不詳處所，施用第二級毒品安非他命一
    次，嗣於九十年九月二十六日下午六時許，在基隆市○○○路三九七巷四之二號
    三樓，為警持搜索票搜索時查獲上情。
二、案經基隆市警察局第四分局報請臺灣基隆地方法院檢察署呈請臺灣高等法院檢察
    署令轉臺灣宜蘭地方法院檢察署檢察官偵查起訴。
    理  由
一、訊據被告甲○○矢口否認有何施用第二級毒品安非他命之犯行，辯稱：當時是四
    個人一起驗尿，瓶子可能不是我本人的，我們驗尿以後只有蓋章捺指印，沒有簽
    名，所以瓶子可能是有別人一起使用，我拿去尿以後，有可能別人拿我的瓶子去
    尿，因為我不可能一次尿完，尿液應有混淆云云。經查，被告於右開時地為警查
    獲採尿送驗之結果，呈甲基安非他命陽性反應，嗎啡則無反應，此有基隆市警察
    局第四分局緝獲毒品嫌疑然編號表及基隆市衛生局檢驗成績書各一紙附卷足憑。
    又被告為警查獲時所採集尿液，再送臺灣尖端先進生技醫藥股份有限公司檢驗結
    果，確呈安非他命類藥物陽性反應，鴉片類藥物亦為陰性反應，此有該公司於九
    十一年三月十三日函及臺灣宜蘭地方法院檢察署扣押物品清單被告尿液編號對照
    表各一紙在卷可按，而查本件之檢驗方法係以ＥＩＡ酵素免疫分析法為初步檢驗
    ，並以ＧＣ／ＭＳ氣相層析質譜儀法為確認檢驗，有前述臺灣尖端先進生技醫藥
    股份有限公司函上所載之檢驗方法可按，則參諸法務部八十五年九月二十六日（
    八五）發技字第八五一一四九五二號函示：「單以免疫分析法檢驗尿液，有可能
    因交叉反應，而對服用幾種其他非煙毒或甲基安非他命藥物者之尿液產生偽陽性
    之結果，然若搭配薄層分析法，應可摒除大部分之偽陽性問題，至於使用氣相層
    析質譜儀分析法確認，則可完全排除偽陽性之干擾」之內容，則本件檢驗之方法
    即無瑕疵可言，被告空言否認犯行，尚屬無據。又本院傳訊證人即基隆警察局第
    四分局員警李國忠、林致宏到庭就採尿情況提出說明，證人李國忠結證稱：我們
    不可能把尿液弄錯，被告的尿液，我們都是讓他個人隨身帶著，我們事先採尿，
    再貼標籤，被告四人是分開採尿，廁所只有一間，其中一名還是女生，我們在採
    尿後就立刻貼上標籤等語，而證人林致宏亦結證稱：當時他也沒有反應說尿液弄
    錯，我們偵辦案件多年，不可能發生此事等語（以上均見本院九十一年五月二十
    七日訊問筆錄），顯見證人採尿程序亦無錯漏。況本院依職權調取當日與被告一
    同到案之李清文、陳淑群、程大關等三人採尿送驗之結果，其中程大關部分成甲
    基安非他命及嗎啡陽性反應，李清文部分成甲基安非他命陰性反應、嗎啡陽性反
    應，陳淑群部分呈甲基安非他命陰性反應及嗎啡陽性反應，此均有基隆市警察局
    第四分局緝獲毒品嫌疑人編號表及基隆市衛生局檢驗成績單各一紙附卷足稽。如
    依被告所言，四人之尿液於採尿時已混合，則四人尿液送驗之結果應均呈甲基安
    非他命及嗎啡陽性反應，豈有部分人呈甲基安非他命陽性反應，而部分人呈嗎啡
    陽性反應之理？是被告所辯採尿當時係多人一同採尿，尿液分裝及鑑驗結果恐係
    混淆錯誤云云，不足採信。茲查，被告於八十七年間，因施用毒品案件，經臺灣
    板橋地方法院以八十七年度毒聲字第三二五八號裁定送觀察、勒戒後，認無繼續
    施用毒品之傾向，而由臺灣板橋地方法院檢察署檢察官於八十八年三月八日以八
    十七年度偵字第四０七、四五五三號為不起訴處分確定；復於八十八年間再因施
    用毒品案件，經臺灣基隆地方法院以八十八年度毒聲字第一五０八號以裁定送觀
    察、勒戒後，認無繼續施用毒品之傾向，而於八十八年九月二十八日，以八十八
    年度偵字第四六四七號不起訴處分確定，此有前揭不起訴處分書及臺灣高等法院
    檢察署刑案紀錄簡覆表在卷可參，是本件事證明確，被告於五年內三犯上開施用
    毒品犯行堪以認定，應依法論科。
二、核被告甲○○前開施用第二級毒品安非他命之行為，係犯毒品危害防制條例十條
    第二項施用第二級毒品罪。其持有第二級毒品安非他命之低度行為，為施用毒品
    之高度行為所吸收，不另論罪。查被告前曾因詐欺案件，經臺灣高等法院定應執
    行有期徒刑四年二月，於八十八年七月二十一日縮短刑期假釋期滿執行完畢，此
    有臺灣高等法院檢察署刑案紀錄簡覆表在卷可按，其受有期徒刑之執行完畢，五
    年內再犯有期徒刑以上之罪，為累犯，依法加重其刑。爰審酌被告前因施用毒品
    二次經本院裁定送勒戒處所觀察、勒戒，仍未見悔改，繼續施用毒品，然其施用
    毒品之行為，性質上乃屬對自我身心健康之自戕行為，並具有病患性人格之特質
    ，其行為對社會所造成之危害尚非直接等一切情狀，量處如主文所示之刑，並諭
    知易科罰金折算標準，以示懲儆，並冀自新。
據上論斷，應依刑事訴訟法第二百九十九條第一項前段，毒品危害防制條例第十條第
二項，刑法第十一條前段、第四十一條第一項、第四十七條，罰金罰鍰提高標準條例
第二條，判決如主文。
本案經檢察官郝中興到庭執行職務。
中      華      民      國    九十一    年     七     月     二十三     日
                                      臺灣宜蘭地方法院刑事第二庭
                                          審判長法  官  黃  永  勝
                                                法  官  鄭  貽  馨
                                                法  官  郭  顏  毓
右正本證明與原本無異。
如不服本判決，應於判決送達後十日內，向本院提出上訴狀。（應附繕本）
                                                書記官  莊  淑  茹
中      華      民      國    九十一    年     七     月     二十四     日
附錄本案論罪科刑法調全文：
毒品危害防制條例第十條
施用第一級毒品者，處六月以上五年以下有期徒刑。
施用第二級毒品者，處三年以下有期徒刑。
